臺灣臺北地方法院民事裁定
111年度聲字第246號
聲  請  人  徐英鳳賢



相  對  人  王莉芳  
上列當事人間聲請停止執行事件，本院裁定如下：
    主  文
聲請駁回。
    理  由
一、按強制執行法第18條第1項規定強制執行程序開始後，除法
    律另有規定外，不停止執行。明示以不停止執行為原則。同
    條第2項所以例外規定得停止執行，係因回復原狀等訴訟，
    如果勝訴確定，債務人或第三人之物已遭執行無法回復，為
    避免債務人或第三人發生難以回復之損害，必於認有必要時
    ，始得裁定停止執行。如無停止執行必要，僅因債務人或第
    三人憑一己之意思，即可達到停止執行之目的，不僅與該條
    所定原則上不停止執行之立法意旨有違，且無法防止債務人
    或第三人濫行訴訟以拖延執行，致害及債權人權益。故受訴
    法院准債務人或第三人提供擔保停止執行，須於裁定中表明
    有如何停止執行之必要性，始得謂當。而有無停止執行必要
    ，更應審究提起回復原狀或異議之訴等訴訟之債務人或第三
    人之權利是否可能因繼續執行而受損害以為斷。倘債務人或
    第三人所提訴訟為不合法、當事人不適格、顯無理由，或繼
    續執行仍無害債務人或第三人之權利者，均難認有停止執行
    之必要（最高法院101年度台抗字第787號民事裁定意旨參照
    ）。
二、聲請意旨略以：本院110年度司執字第20256號遷讓房屋強制
    執行事件（下稱系爭執行事件），已訂於民國111年4月26日
    強制執行，惟一旦執行，高齡81歲之聲請人勢將流離失所而
    流浪街頭，客觀上難以恢復原狀，實有緊急裁定停止之迫切
    必要，且系爭執行事件業經第三人徐萍提起第三人異議之訴
    在案（本院111年度重訴字第374號）。為此，聲請人願供擔
    保，請准裁定於第三人徐萍所提第三人異議之訴判決確定前
    ，停止上開執行程序。另擔保金計算之基礎，因另案假處分
    已裁准後登記在案，懇請本院參酌上開裁定為停止執行之擔
    保金基礎等語。
三、聲請人聲請就本院111年度司執字第20256號遷讓房屋強制執
    行事件停止執行，經本院依職權查詢，未有聲請人依強制執
    行法第18條第2項所示規定提起相關訴訟之紀錄。聲請人固
    主張已有徐萍就上開執行事件向本院提起第三人異議之訴云
    云，惟聲請人既非提起前開異議之訴之原告（案號：本院11
    1年度重訴字第374號），該訴有無理由與聲請人依系爭執行
    事件應為之義務無關，且聲請人亦非就系爭執行事件之執行
    標的物主張有足以排除強制執行之權利，並據而聲請停止執
    行等情事。聲請人既迄未提出已向法院聲請回復原狀，提起
    再審或異議之訴，或對於和解為繼續審判之請求，或提起宣
    告調解無效之訴、撤銷調解之訴，或對於許可強制執行之裁
    定提起抗告之情，依前揭說明，其聲請停止執行，與強制執
    行法第18條第2項規定未符，本件停止執行之聲請，於法既
    有不合，自應予以駁回。　　
四、爰裁定如主文。 　　　
中　　華　　民　　國　　111 　年　　4 　　月　　25　　日
                  民事第二庭    法　官　蔡英雌
以上正本係照原本作成。
如不服本裁定應於送達後10日內向本院提出抗告狀，並繳納抗告
費新臺幣1,000元。
中　　華　　民　　國　　111 　年　　4 　　月　　25　　日
                                書記官  霍薇帆